臺灣臺北地方法院刑事判決
111年度審交易字第426號
公  訴  人  臺灣臺北地方檢察署檢察官
被      告  黃俊樺


            蔡和光


上列被告因過失傷害案件，經檢察官提起公訴（111年度調偵字
第961號），本院判決如下：
    主  文
本件公訴不受理。
    理  由
一、公訴意旨如附件起訴書所載。
二、按告訴乃論之罪，告訴人於第一審辯論終結前，得撤回其告
    訴；告訴經撤回者，法院應諭知不受理之判決；不受理之判
    決，得不經言詞辯論為之，刑事訴訟法第238條第1項、第30
    3條第3款及第307條分有明文。
三、經查，公訴人認被告2人涉犯之過失傷害罪，為告訴乃論之
    罪，茲因告訴人於本院辯論終結前具狀撤回告訴，有刑事撤
    回告訴狀2紙在卷可稽，依前揭規定，爰不經言詞辯論，逕
    為諭知不受理之判決。
據上論斷，應依刑事訴訟法第303條第3款、第307條判決如主文
中　　華　　民　　國　　111 　年　　7 　　月　　26　　日
  　　　　        刑事第二十庭  法  官  賴鵬年
以上正本證明與原本無異。 
如不服本判決應於收受送達後20日內向本院提出上訴書狀，並應
敘述具體理由；其未敘述上訴理由者，應於上訴期間屆滿後20日
內向本院補提理由書（均須按他造當事人之人數附繕本）「切勿
逕送上級法院」。告訴人或被害人如對於本判決不服者，應具備
理由請求檢察官上訴，其上訴期間之計算係以檢察官收受判決正
本之日期為準。 因疫情而遲誤不變期間，得向法院聲請回復原
狀。
                                書記官　萬可欣
中　　華　　民　　國　　111 　年　　7 　　月　　26　　日
附件：
臺灣臺北地方檢察署檢察官起訴書
                                    111年度調偵字第961號
　　被　　　告　黃俊樺　男　00歲（民國00年00月00日生）
　　　　　　　　　　　　住○○市○○區○○路000號0樓
　　　　　　　　　　　　國民身分證統一編號：Z000000000號
　　　　　　　　蔡和光　男　00歲（民國00年0月00日生）
　　　　　　　　　　　　住○○市○○區○○街000巷00號0樓
　　　　　　　　　　　　國民身分證統一編號：Z000000000號
上列被告等因過失傷害案件，業經偵查終結，認應提起公訴，茲
將犯罪事實及證據並所犯法條分敘如下：
　　　　犯罪事實
一、蔡和光於民國110年7月9日中午12時31分許，騎乘車牌號碼0
    00-000號普通重型機車，沿臺北市松山區八德路4段245巷52
    弄由北往南方向行駛，行經同路段245巷52弄與同路段245巷
    32弄口，本應注意汽車行駛至無號誌之交岔路口，支線道車
    應暫停讓幹線道車先行，而依當時天候晴、日間自然光線，
    柏油路面乾燥、無缺陷，無障礙物、視距良好等情，並無不
    能注意之情事，竟疏未暫停讓幹線道車先行，即貿然欲通過
    上開交岔路口右轉，適有黃俊樺騎乘車牌號碼000-0000號大
    型重型機車，沿臺北市松山區松山區八德路4段245巷32弄由
    東往西方向行駛，亦疏未注意汽車行駛時，行車速度應依速
    限標誌或標線之規定，即擅自以超越路面標示速限時速30公
    里之時速48公里行駛，行經上開路口，黃俊樺騎乘之大型重
    型機車右側車身與蔡和光騎乘之普通重型機車前車頭發生碰
    撞，分別致黃俊樺、蔡和光人車倒地，黃俊樺因而受有右側
    骨盆骨折、右側前臂挫傷等傷害；蔡和光因而受有左側股骨
    轉子骨折、左側脛骨幹骨折、顏面骨骨折、左肩胛骨骨折、
    顱骨骨折、牙齒損傷等傷。嗣經警據報到場處理，黃俊樺、
    蔡和光留在現場，並向到場處理警員坦承為肇事者而自首願
    接受裁判，始悉上情。
二、案經黃俊樺、蔡和光訴請臺北市政府警察局松山分局報告偵
    辦。
　　　　證據並所犯法條
一、證據清單及待證事實：
編號 證據名稱 待證事實 1 被告蔡和光於警詢之供述 證明其坦承肇事原因係因其騎乘機車於支線車道，未讓幹車先行之事實，惟辯稱：其肇事原因應為肇事次因云云。 2 被告黃俊樺於警詢及偵查中之供述 全部犯罪事實。 3 長庚醫療財團法人林口長庚紀念醫院診斷證明書、博仁綜合醫院診斷證明書各1紙 證明告訴人蔡和光、黃俊樺皆因本件車禍，分別受有上開傷害之事實。 4 臺北市政府警察局道路交通事故初步分析研判表、臺北市車輛行車事故鑑定會鑑定意見書各1份 證明被告蔡和光為支線道車不讓幹線道車先行，為肇事原因；被告黃俊樺為超速行駛之事實。 5 現場照片9張、現場監視器錄影畫面翻拍照4張、道路交通事故談話紀錄表3份、道路交通補充資料表、道路交通事故現場圖、道路交通事故調查報告表㈠㈡各1份 證明本件車禍發生經過。 6 臺北市政府警察局道路交通事故肇事人自首情形紀錄表 被告等於上揭車禍發生後，皆向到場處理警員坦承為肇事者並願接受裁判之事實。 
二、核被告蔡和光、黃俊樺所為，均係犯刑法第284條前段之過
    失傷害罪嫌。又被告等在上開犯嫌未被有偵查犯罪職權之機
    關或公務員發覺前，皆主動向到場處理警員坦承為肇事者而
    自首願接受裁判，合於刑法第62條前段自首之規定，請皆依
    法減輕其刑。
三、依刑事訴訟法第251條第1項提起公訴。
　　此　致
臺灣臺北地方法院
中　　華　　民　　國　 111　　年　　5 　　月　　20　　日
　　　　　　　　　　　　　　　檢　察　官  凃  永  欽
本件正本證明與原本無異
中　　華　　民　　國　 111　　年　　6 　　月　　7 　　日
                              書  記  官  吳  婉  禎